臺灣板橋地方法院刑事判決　　　　　　　96年度易字第1844號
公　訴　人　臺灣板橋地方法院檢察署檢察官
被　　　告　甲○○
　　　　　　　　　　（現另案於臺灣臺北監獄臺北分監執行）
上列被告因偽造文書案件，經檢察官提起公訴（96年度偵字第59
78號），被告於準備程序認罪，本院以簡式審判程序判決如下：
    主  文
甲○○犯行使偽造私文書罪，處有期徒刑肆月，如易科罰金以新
臺幣壹仟元折算壹日，減為有期徒刑貳月，如易科罰金以新臺幣
壹仟元折算壹日。如附表所示偽造之「乙○○」簽名、指印均沒
收。
    事實及理由
一、按除被告所犯為死刑、無期徒刑、最輕本刑為三年以上有期
    徒刑之罪或高等法院管轄第一審案件者外，於第一次審判期
    日前之準備程序進行中，被告先就被訴事實為有罪之陳述時
    ，審判長得告知被告簡式審判程序之旨，並聽取當事人、代
    理人、辯護人及輔佐人之意見後，裁定進行簡式審判程序，
    刑事訴訟法第273 條之1 第1 項定有明文。經核本件被告甲
    ○○所犯係死刑、無期徒刑、最輕本刑為三年以上有期徒刑
    以外之罪，其於準備程序中就被訴事實為有罪之陳述，經法
    官告知簡式審判程序之旨，並聽取公訴人、被告之意見後，
    本院爰依首揭規定，合議裁定由受命法官獨任進行簡式審判
    程序，合先敘明。
二、本件犯罪事實：
    甲○○前因毒品案件經通緝在案，其後於95年11月24日下午
    2 時35分許，在臺北縣板橋市○○街43號前，另因涉嫌施用
    毒品案件（另經檢察官起訴，由本院以96年度訴字第2351號
    判決判處有期徒刑一年，減為有期徒刑六月在案）為警查獲
    後，詎其為圖掩飾身分以逃避追緝，竟基於行使偽造文書之
    犯意，冒名「乙○○」應訊，於同日，分別在上址為警查獲
    處所、臺北縣政府警察局大安分局警備隊、臺灣板橋地方法
    院檢察署等處，接續在如附表所示警局搜索、扣押筆錄、扣
    押物品目錄表、自願受搜索同意書、逮捕通知書、權利告知
    書、夜間偵訊同意書、口卡片、毒品初步檢驗報告單、毒品
    檢驗結果照片、涉嫌施用毒品被移送人簡易前科調查表、毒
    品案件涉嫌人犯基本資料移送報告表、毒品案件不詳嫌疑人
    基本資料移送報告表、逮捕人犯時間管制表、尿液檢體委驗
    單、調查筆錄、檢察官訊問筆錄等上，偽造如附表所示之「
    乙○○」簽名及指印，交付警察、檢察等機關以行使之，足
    生損害於乙○○及警察、檢察等機關調查偵辦犯罪之正確性
    。嗣因乙○○於96年2 月9 日，經臺灣板橋地方法院檢察署
    檢察官通知到庭訊問時指稱遭冒名之情，循線調查後，始查
    悉上情。案經臺灣板橋地方法院檢察署檢察官自動簽分偵查
    起訴。
三、本件之證據：
    (一)被告於本院審理時之自白、被害人乙○○於偵查之證述。
    (二)卷附如附表所示之警局搜索、扣押筆錄、扣押物品目錄表
      、自願受搜索同意書、逮捕通知書、權利告知書、夜間偵
      訊同意書、口卡片、毒品初步檢驗報告單、毒品檢驗結果
      照片、涉嫌施用毒品被移送人簡易前科調查表、毒品案件
      涉嫌人犯基本資料移送報告表、毒品案件不詳嫌疑人基本
      資料移送報告表、逮捕人犯時間管制表、尿液檢體委驗單
      、調查筆錄、檢察官訊問筆錄、被告、乙○○之照片、內
      政部警政署刑事警察局96年4 月3 日刑紋字第0960045053
      號指紋鑑驗書等可資佐證。
四、按被告於如附表一編號2 、3 、4 、5 所示之自願受搜索同
    意書、逮捕通知書、權利告知書、夜間偵訊同意書等上，偽
    造之「乙○○」簽名、指印，從其形式上觀察，足以表示簽
    名人同意搜索、已知悉其受逮捕、告知權利、同意夜間偵訊
    等意旨，並足為其上開意思表示之證明，均具有私文書之性
    質。是核本件被告上開所為，係犯刑法第216 條、第210 條
    之行使偽造私文書罪。其於附表所示文書、口卡片、照片等
    上先後多次偽造之署押，均係基於單一犯意接續為之，侵害
    單一法益，應為接續犯，屬單一之偽造署押行為，另其於附
    表編號2 至5 所示偽造署押之行為，係偽造私文書之一部行
    為；又其偽造私文書之低度行為，應為其後行使之高度行為
    所吸收，故均不另論罪。再公訴意旨原就附表編號2 至5 所
    示行使偽造私文書部分，僅論及刑法第217 條第1 項之偽造
    署押罪嫌，依上述理由，所認罪名容有未洽，此亦經公訴人
    於審理時更正起訴法條為刑法第216 條、第210 條之行使偽
    造私文書罪，爰逕予變更起訴法條論究。爰審酌被告之素行
    、犯罪之動機目的、所生危害及犯後之態度等一切情狀，量
    處如主文所示之刑，並諭知易科罰金之折算標準，以資懲儆
    。又本件被告犯罪後，中華民國九十六年罪犯減刑條例業已
    制定，經總統於96年7 月4 日公布，同年月16日生效施行，
    查本件被告之犯罪時間，係在96年4 月24日以前，所犯行使
    偽造私文書之罪，核諸中華民國九十六年罪犯減刑條例第2
    條第1 項、第3 條等規定，合於減刑條件，爰依該條例第2
    條第1 項第3 款等規定，減其宣告刑二分之一，並諭知易科
    罰金之折算標準。另如附表所示各文書、口卡片、照片上偽
    造之「乙○○」簽名、指印，依刑法第219 條規定，應予義
    務沒收，爰併予依法宣告沒收。
五、依刑事訴訟法第273 條之1 第1 項、第299 條第1 項前段、
    第300 條、第310 條之2 、第454 條，刑法第216 條、第21
    0 條、第41條第1 項前段、第219 條，中華民國九十六年罪
    犯減刑條例第2 條第1 項第3 款、第7 條，判決如主文。
六、如不服本判決，得自收受送達之日起10日內向本院提出上訴
    狀（須附繕本）。
本案經檢察官靳開聖到庭執行職務
中　　華　　民　　國　　96　　年　　8 　　月　　9 　　日
                      刑事第八庭  法　官  彭  全  曄
以上正本證明與原本無異
                                  書記官  吳  詩  琳
中　　華　　民　　國　　96　　年　　8 　　月　　9 　　日
附錄本案論罪科刑法條全文：
中華民國刑法第216條
（行使偽造變造或登載不實之文書罪）
行使第 210 條至第 215 條之文書者，依偽造、變造文書或登載
不實事項或使登載不實事項之規定處斷。
中華民國刑法第210條
（偽造變造私文書罪）
偽造、變造私文書，足以生損害於公眾或他人者，處 5 年以下有
期徒刑。
--------------------------------------------------------------
附表：
┌──┬──────────┬───────┬────────┐
│編號│簽    署    文    書│偽  造  署  押│備            註│
├──┼──────────┼───────┼────────┤
│ 1  │臺北市政府警察局大安│冒名「乙○○」│                │
│    │分局95.11.24搜索、扣│偽簽署名5 枚、│                │
│    │押筆錄、扣押物品目錄│按捺指印13枚  │                │
│    │表                  │              │                │
├──┼──────────┼───────┼────────┤
│ 2  │95.11.24自願受搜索同│冒名「乙○○」│屬私文書        │
│    │意書                │偽簽署名1 枚、│                │
│    │                    │按捺指印1 枚  │                │
├──┼──────────┼───────┼────────┤
│ 3  │臺北市政府警察局大安│冒名「乙○○」│屬私文書        │
│    │分局95.11.24逮捕通知│偽簽署名2 枚、│                │
│    │書2紙               │按捺指印2 枚  │                │
├──┼──────────┼───────┼────────┤
│ 4  │臺北市政府警察局大安│冒名「乙○○」│屬私文書        │
│    │分局95.11.24權利告知│偽簽署名1 枚、│                │
│    │書                  │按捺指印1 枚  │                │
├──┼──────────┼───────┼────────┤
│ 5  │臺北市政府警察局大安│冒名「乙○○」│屬私文書        │
│    │分局95.11.24夜間偵訊│偽簽署名1 枚、│                │
│    │同意書              │按捺指印1 枚  │                │
├──┼──────────┼───────┼────────┤
│ 6  │乙○○口卡片        │冒名「乙○○」│                │
│    │                    │偽簽署名1 枚、│                │
│    │                    │按捺指印1 枚  │                │
├──┼──────────┼───────┼────────┤
│ 7  │臺北市政府警察局大安│冒名「乙○○」│                │
│    │分局警備隊毒品初步檢│偽簽署名2 枚、│                │
│    │驗報告單2紙         │按捺指印2 枚  │                │
├──┼──────────┼───────┼────────┤
│ 8  │毒品檢驗結果照片    │冒名「乙○○」│                │
│    │                    │偽簽署名1 枚、│                │
│    │                    │按捺指印1 枚  │                │
├──┼──────────┼───────┼────────┤
│ 9  │涉嫌施用毒品被移送人│冒名「乙○○」│                │
│    │簡易前科調查表      │偽簽署名1 枚、│                │
│    │                    │按捺指印1 枚  │                │
├──┼──────────┼───────┼────────┤
│ 10 │毒品案件涉嫌人犯基本│冒名「乙○○」│                │
│    │資料移送報告表      │按捺指印2 枚  │                │
│    │                    │              │                │
├──┼──────────┼───────┼────────┤
│ 11 │毒品案件不詳嫌疑人基│冒名「乙○○」│                │
│    │本資料移送報告表    │按捺指印5 枚  │                │
│    │                    │              │                │
├──┼──────────┼───────┼────────┤
│ 12 │臺北市政府警察局大安│冒名「乙○○」│                │
│    │分局警備隊逮捕人犯時│偽簽署名1 枚、│                │
│    │間管制表            │按捺指印1 枚  │                │
├──┼──────────┼───────┼────────┤
│ 13 │臺北市政府警察局偵辦│冒名「乙○○」│                │
│    │毒品案件尿液檢體委驗│偽簽署名1 枚、│                │
│    │單                  │              │                │
├──┼──────────┼───────┼────────┤
│ 14 │臺北市政府警察局大安│冒名「乙○○」│                │
│    │分局警備隊95.11.24第│偽簽署名2 枚、│                │
│    │一次調查筆錄        │按捺指印6 枚  │                │
├──┼──────────┼───────┼────────┤
│ 15 │臺灣板橋地方法院檢察│冒名「乙○○」│                │
│    │署檢察官95.11.24訊問│偽簽署名1 枚  │                │
│    │筆錄                │              │                │
└──┴──────────┴───────┴────────┘
